【裁判字號】    99,審易,561
【裁判日期】    991206
【裁判案由】    竊盜
【裁判全文】
臺灣桃園地方法院刑事判決             99年度審易字第561號
公  訴  人  臺灣桃園地方法院檢察署檢察官
被      告  游正吉原名游永吉.
選任辯護人  巨克安律師
上列被告因竊盜案件，經檢察官提起公訴（99年度偵字第1577號
），被告於準備程序進行中為有罪陳述，經本院裁定由受命法官
獨任進行簡式審判程序，判決如下：
    主  文
游正吉攜帶兇器竊盜，累犯，處有期徒刑陸月，如易科罰金，以
新臺幣壹仟元折算壹日。並應於刑之執行完畢或赦免後，令入相
當處所，施以監護，期間捌月。
    事實及理由
一、被告所犯之罪，為死刑、無期徒刑、最輕本刑3 年以上有期
    徒刑或高等法院管轄第一審案件以外之罪，而被告於本院準
    備程序進行中，就被訴事實為有罪之陳述，經本院告知簡式
    審判程序意旨，並聽取公訴人、被告及辯護人之意見後，依
    刑事訴訟法第273 條之1 第1 項之規定，裁定依簡式審判程
    序審理。
二、犯罪事實：
    游正吉(一)前於民國88年間，因竊盜案件，經本院以89年度易
    字第23號判決判處罰金銀元3,000 元，緩刑2 年確定；(二)又
    於90年間，因竊盜案件，經臺灣板橋地方法院以90年度板簡
    字第897 號判決判處罰金銀元3,000 元確定；(三)又於90年間
    ，因竊盜案件，經本院以90年度易字第2039號判決判處有期
    徒刑4 月，緩刑5 年確定，嗣經本院以93年度撤緩字第33號
    裁定撤銷緩刑，原處之有期徒刑4 月於93年9 月29日易科罰
    金執行完畢；(四)又於92年間，因竊盜案件，經本院以92年度
    桃簡字第1385號判決判處有期徒刑6 月確定，於93年6 月11
    日易科罰金執行完畢；(五)又於94年間，因竊盜案件，經本院
    以94年度桃簡字第182 號判決判處有期徒刑4 月確定，於94
    年10月12日易科罰金執行完畢；(六)又於96年間，因竊盜案件
    ，經本院以96年度易字第1110號判決判處有期徒刑5 月確定
    ，於97年4 月15 日 縮刑期滿執行完畢；(七)又於96年間，因
    竊盜案件，經本院以98年度桃簡字第60號判決判處有期徒刑
    6 月確定，於98年10月7 日易科罰金執行完畢。游正吉因智
    力低下合併衝動控制能力不佳及中度智能不足合併未明示情
    緒疾患，其責任能力顯有缺損，致其辨識行為違法或依其辨
    識而行為之能力，顯著減低，仍意圖為自己不法之所有，基
    於竊盜之犯意，於98年11月30日下午4 時31分許，在桃園縣
    蘆竹鄉○○路150 號前，騎乘其不知情女友陳姵如所有之車
    號AZ2-820 號重型機車行經該處，適見劉淑梅所有新購之
    MASSI 牌腳踏車1 輛停放路旁無人看管，即下車並持其父親
    所有之客觀上具有危險性，可供為兇器使用之老虎鉗1 把（
    未扣案），剪斷腳踏車大鎖而竊得該車，再騎往桃園縣蘆竹
    鄉某處，交予某姓名年籍不詳之外籍男子銷贓。嗣經劉淑梅
    報警而循線查獲。
三、認定被告犯罪所憑之證據：
  (一)被告游正吉於警詢、偵查及本院審理時之自白。
  (二)證人即被害人劉淑梅、證人陳姵如於警詢時之證述。
  (三)游正吉腳踏車竊盜案行竊歷程草圖及錄影監視器翻拍照片10
    張。
  (四)游正吉之中華民國身心障礙手冊、長庚醫療財團法人林口長
    庚紀念醫院診斷證明書、長庚醫療財團法人林口長庚紀念醫
    院99年10月21日（九九）長庚院法字第○七○六號函暨附件
    游正吉之精神鑑定報告書各1 份。
四、核被告所為，係犯刑法第321 條第1 項第3 款之攜帶兇器竊
    盜罪。被告有事實欄所載之科刑、執行資料，此有臺灣高等
    法院被告前案紀錄表在卷可稽，其於5 年內故意再犯本件有
    期徒刑以上之罪，為累犯，應依刑法第47條第1 項規定加重
    其刑。又本院將被告送精神鑑定結果，被告因智力低下合併
    衝動控制能力不佳及因精神疾病診斷為中度智能不足合併未
    明示情緒疾患，其責任能力顯有缺損，但因已有之前之犯罪
    案例，不至於致完全不能辨識其行為違法或欠缺依其辨識而
    行為之能力，有長庚醫療財團法人林口長庚紀念醫院診斷證
    明書及長庚醫療財團法人林口長庚紀念醫院99年10月21日（
    九九）長庚院法字第○七○六號函暨附件游正吉之精神鑑定
    報告書各1 份附卷足憑，是其於行為當時，因上開精神障礙
    ，致其辨識行為違法或依其辨識而行為之能力，顯著減低，
    有減輕刑責之事由，依刑法第19條第2 項規定減輕其刑。被
    告刑有加重及減輕事由，依刑法第71條第1 項規定，先加後
    減之。爰審酌被告正值青壯，竟不思循正當途徑獲取所需，
    任意攫取他人財物，輕忽他人之財產法益，且被告前已有多
    次竊盜之前案紀錄，素行不佳，此有臺灣高等法院被告前案
    紀錄表1 份附卷可稽，詎仍不知悔改，再為本案竊盜犯行，
    顯有漠視法紀之情，然考量被告犯罪之手段、動機、目的、
    智識程度及所竊取財物之價值非鉅，且被告坦承犯行，犯後
    態度尚佳等一切情狀，量處如主文所示之刑，並諭知易科罰
    金之折算標準。又被告因屢犯竊盜案件，連同本件已達8 次
    之多，已如前述，其於受刑罰之執行完畢後，並無法使其知
    所警惕或規過向善，顯然刑罰之適應性極低，僅藉此實不足
    達矯正之效，其雖因有上開精神疾病，致其辨識行為違法或
    依其辨識而行為之能力，顯著減低，然為防衛社會及個人起
    見，宜針對其個人所需繼續接受藥物及心理支持治療，本院
    認對被告應有持續施以治療之必要性，並審酌其有再犯之虞
    ，認被告除應施以前述刑罰外，應依刑法第87條第2 項、第
    3 項前段之規定，於刑之執行完畢或赦免後，令入相當處所
    ，施以監護，期間捌月，以資矯正。至被告行竊時所用之老
    虎鉗1 把，雖為供犯罪所用之物，然其於本院審理時供稱為
    其父親所有，又非違禁物，爰不予宣告沒收，附此敘明。
五、應適用之法條：
    刑事訴訟法第273 條之1 第1 項、第299 條第1 項前段、第
    310 條之2 、第454 條第1 項，刑法第321 條第1 項第3 款
    、第47條第1 項、第19條第2 項、第41條第1 項前段、第87
    條第2 項、第3項前段。
六、如不服本判決，應於判決送達後10日內向本院提出上訴狀（
    應附繕本），其未敘述上訴理由者，應於上訴期間屆滿後20
    日內補提理由書狀於本院，上訴於臺灣高等法院。
本案經檢察官馮浩庭到庭執行職務。
中    華    民    國    99    年    12    月     6    日
                    刑事庭  法  官  許曉微
以上正本證明與原本無異。
                            書記官  林宜亭
中    華    民    國    99    年    12    月     6    日
附錄本案論罪科刑法條：
中華民國刑法第321條第1項第3款
犯竊盜罪而有左列情形之一者，處6 月以上、5 年以下有期徒刑
：
三、攜帶兇器而犯之者。

司法院資訊處製作；財團法人民間司法改革基金會備份。
